【裁判字號】    99,抗,198
【裁判日期】    990312
【裁判案由】    聲明異議
【裁判全文】
臺灣高等法院臺中分院刑事裁定           99年度抗字第198號
抗  告  人
即受處分人  甲○○
上列抗告人因聲明異議案件，不服臺灣臺中地方法院中華民國99
年1月22日裁定（99年度聲字第193號）提起抗告，本院裁定如下
：
    主  文
抗告駁回。
    理  由
一、本案經本院審理結果，認原審裁定認事用法均無不當，應予
    維持，並引原審裁定書記載之事實、證據及理由。（如附件
    一）
二、抗告意旨如附件二所示。
三、經查：
  (一)抗告人聲請異議之理由，於原審法院審理時如何為法院所不
    採，其理由已據原審裁定記載甚詳，本院仔細斟酌原審裁定
    理由，認其事實之認定、理由之採擇，於相關證據法則、經
    驗法則、論理法則並無違背。
  (二)抗告人之抗告理由就原審裁定有如何之違法，均未具體指摘
    ，空言抗告，無從憑採。
四、從而，原審法院據以駁回抗告人異議之聲明，並無不當。本
    件抗告為無理由，應予駁回。
五、據上論結，應依刑事訴訟法第四百十二條，裁定如主文。
中    華    民    國    99    年    3     月    12    日
            刑事第四庭    審判長法  官  洪   耀   宗
                                法  官  蔡  王金  全
                                法  官  劉   登   俊
以上正本證明與原本無異。
不得再抗告。
                                書記官  張   惠   彥
中    華    民    國    99    年    3     月    15    日
附件一：
臺灣臺中地方法院刑事裁定               99年度聲字第193號
聲明異議人  甲○○  男  54歲（民國○○年○○月○○日生）
                    身分證統一編號：Ｚ000000000號
                    住台中市○區○○街119巷8號
上列聲明人因違反毒品危害防制條例案件，認檢察官執行之指揮
不當（99年1 月6 日中檢輝興98毒偵001896號函），聲明異議，
本院裁定如下：
    主  文
異議駁回。
    理  由
一、聲明意旨略稱：聲明異議人甲○○（下稱聲明人）因涉施用
    毒品，經臺灣臺中地方法院檢察署檢察官以98年度毒偵字第
    1896號聲請觀察、勒戒，並經本院以98年度毒聲字第393 號
    裁定應送勒戒處所觀察、勒戒，然聲明異議人係於接獲本院
    更正上開刑事裁定之被告姓名時，始知悉前揭裁定之存在，
    前揭裁定送達並不合法，聲明異議人乃經聲請回復原狀，並
    聲請書記官迴避，不料聲明異議人尚未接獲前開回復原狀及
    聲請書記官迴避裁定前，臺灣臺中地方法院檢察署檢察官竟
    以99年1 月6 日中檢輝興98毒偵001896號函間接告知上開回
    復原狀聲請已遭駁回，及聲請書記官迴避，與執行觀察、勒
    戒並無何關聯，而不准聲明異議人延期執行觀察、勒戒之聲
    請，然本院前開刑事裁定既未經合法送達，認事亦有違誤，
    檢察官自不得對聲明人執行觀察、勒戒，從而檢察官上開執
    行指揮有所不當，為此依刑事訴訟法第484 條之規定聲明異
    議云云。
二、按裁判除關於保安處分者外，於確定後執行之；又按抗告無
    停止執行裁判之效力，刑事訴訟法第456 條前段、第409 條
    第1 項前段分別定有明文。經查：
  (一)本件聲明異議人因施用毒品案件，經本院98年6 月17日以98
    年度毒聲字第393 號裁定應送勒戒處所觀察、勒戒，並經本
    院於98年8 月26日以98年度毒聲字第393 號裁定更正被告姓
    名後，經檢察官指揮於98年11月25日下午2 時30分，執行聲
    明異議人之觀察、勒戒，惟經聲明異議人一再聲請延緩執行
    ，而遭臺灣臺中地方法院檢察署檢察官以99年1 月6 日中檢
    輝興98毒偵001896號函表示不同意聲明異議人延緩執行觀察
    、勒戒之聲請等情，業據調取本院98年度毒聲字第393 號卷
    宗及臺灣臺中地方法院檢察署98年度毒偵字第1896號偵查案
    卷核閱無訛，而聲明異議人所受觀察、勒戒之裁定，既屬保
    安處分，則依刑事訴訟法第456 條前段規定，檢察官本得不
    待本院98年度毒聲字第393 號裁定確定，即得指揮執行，是
    本件檢察官據本院前開裁定之指揮即無不當。
  (二)況查本院上開刑事裁定正本經送達聲明異議人當時之住、居
    所地即臺中市○區○○路75巷6 號及臺中市○區○○○街7
    巷6 號，因未獲會晤本人，亦無受領文書之同居人或受僱人
    ，而於98年6 月26日寄存送達於臺中市警察局第三分局合作
    派出所，並作送達通知書兩份，一份黏貼於該應受送達人住
    所門首，另一份置於該送達處所信箱或其他適當位置，以為
    送達；嗣本院於98年8 月26日以98年度毒聲字第393 號更正
    被告姓名之裁定，再經送達聲明異議人當時之住、居所地即
    臺中市○區○○路75巷6 號及臺中市○區○○○街7 巷6 號
    ，復因未獲會晤本人，亦無受領文書之同居人或受僱人，而
    於98年9 月3 日寄存送達於臺中市警察局第三分局合作派出
    所，並作送達通知書兩份，一份黏貼於該應受送達人住所門
    首，另一份置於該送達處所信箱或其他適當位置，以為送達
    等情，此有本院上開裁定書2 份、、個人基本資料查詢結果
    、臺灣高等法院在監在押全國記錄表各1 份、本院送達證書
    4 份附卷可參（見本院98年度毒聲字第393 號審理卷第13頁
    至第19頁、第21頁、第24至25頁），足證上開裁定書及更正
    裁定書正本已寄存送達聲明人上開住所地之送達程序自屬合
    法有效，該等文書自寄存之日起經10日即已發生送達效力，
    至於應受送達人實際於何時收取文書，對於依法發生之送達
    效力並無影響，是前揭裁定早經合法送達，且於法定期間經
    過後業已確定。再聲明異議人聲請回復原狀案件，亦經本院
    於98年12月22日以98年度聲字第5545號刑事裁定駁回其回復
    原狀之聲請在案，亦據本院調取上開98年度聲字5545號回復
    原狀案卷審閱屬實。準此，益徵檢察官指揮執行聲明異議人
    之觀察、勒戒，並以前開函文表明不同意其延緩執行之聲請
    ，並無不當。至聲請人聲請書記官迴避之結果為何，既與前
    開觀察、勒戒之執行無涉，要非所問，附此敘明。
三、綜上所述，本件聲明異議人以前開事由認檢察官執行指揮不
    當，尚難認有理由，其聲明異議，自應予以駁回。
四、爰依刑事訴訟法第486 條，裁定如主文。
中    華    民    國    99    年    1     月    22    日
                  刑事第十七庭  法  官  劉惠娟
上正本證明與原本無異。
如不服本裁定，應於送達後五日內，向本院提出抗告狀。
                                書記官  童淑芬
中    華    民    國    99    年    1     月    22    日

司法院資訊處製作；財團法人民間司法改革基金會備份。
